臺灣高等法院高雄分院刑事裁定
111年度聲字第1021號
被      告  陳虹仱


聲請人即  
選任辯護人  楊博勛律師（法律扶助）
上列聲請人因被告違反毒品危害防制條例案件（111年度上訴字
第692號），聲請交付法庭錄音光碟，本院裁定如下：
    主  文
聲請人於繳納相關費用後，准予交付如附表所示之錄音錄影光碟
。就取得之內容不得散布、公開播送或為非正當目的使用，並禁
止再行轉拷利用。
    理  由
一、聲請意旨如附件刑事上訴理由狀。
二、按辯護人於審判中得檢閱卷宗及證物並得抄錄、重製或攝影
    。被告於審判中得預納費用請求付與卷宗及證物之影本。但
    卷宗及證物之內容與被告被訴事實無關或足以妨害另案之偵
    查，或涉及當事人或第三人之隱私或業務秘密者，法院得限
    制之。刑事訴訟法第33條第1項、第2項定有明文。又按當事
    人及依法得聲請閱覽卷宗之人，因主張或維護其法律上利益
    ，得於開庭翌日起至裁判確定後6個月內，繳納費用聲請法
    院許可交付法庭錄音或錄影內容；當事人及依法得聲請閱覽
    卷宗之人，因主張或維護其法律上利益，聲請交付法庭錄音
    或錄影內容時，應敘明理由，由法院為許可與否之裁定。法
    院受理前項聲請，如認符合聲請人要件，並在聲請期間內提
    出，且就所主張或維護法律上之利益已敘明者，除法令另有
    排除規定外，應予許可；交付法庭錄音、錄影內容之聲請案
    （事）件，應由錄音、錄影之法院裁定之。但錄音、錄影之
    法院與錄音、錄影內容所屬案（事）件卷證所在之法院不同
    者，該卷證所在之法院，認有必要者，亦得裁定之。法院組
    織法第90條之1第1項、法庭錄音錄影及其利用保存辦法第8
    條第1項、第2項、法院辦理聲請交付法庭錄音錄影內容應行
    注意事項第3點分別定有明文。
三、被告陳虹仱因違反毒品危害防制條例案件，現由本院以111
    年度上訴字第692號審理中。聲請人為被告之辯護人，為釐
    清本案事實，聲請轉拷交付如附表所示之警詢、偵查、原審
    法院訊問之光碟，已敘明為維護其法律上利益之理由，而其
    聲請並無依法令規定得不予許可或限制聲請閱覽、抄錄或攝
    影卷內文書之情形，核其聲請，為有理由，爰裁定其於預納
    相關費用後，准予轉拷交付上開法庭錄音光碟。另依法院組
    織法第90條之4第1項及法院辦理聲請交付法庭錄音錄影內容
    應行注意事項第6點規定，諭知聲請人就其取得之上開開庭
    錄音內容，不得散布、公開播送或非正當目的使用，並禁止
    聲請人再行轉拷。
據上論斷，依刑事訴訟法第220條，裁定如主文。
中　　華　　民　　國　　111 　年　　9 　　月　　7 　　日
                      刑事第八庭審判長法  官  陳中和
                                      法  官  林柏壽
                                      法  官  陳松檀
以上正本證明與原本無異。
如不服本裁定應於送達後5日內向本院提出抗告狀。
中　　華　　民　　國　　111 　年　　9 　　月　　7 　　日
                                      書記官  李佳旻

【附表】　　　　　　　　　　　　　　　　　
編號 光碟內容 1 110年5月14日被告陳虹仱警詢錄影錄音光碟 2 110年5月14日證人許聖凱警詢錄影錄音光碟 3 110年5月14日證人許聖凱偵訊錄影錄音光碟 4 110年11月26日原審準備程序法庭錄音光碟